【裁判字號】    89,簡上,151
【裁判日期】    891017
【裁判案由】    違反就業服務法
【裁判全文】
臺灣彰化地方法院刑事判決                        八十九年度簡上字第一五一號
    上  訴  人  甲○○○有限公司
    即  被  告          設彰化.
    兼右代表人  乙○○
    上  訴  人  褟美玉
    即  被  告
右列上訴人因違反就業服務法案件，不服本院八十九年度彰簡字第四四三號，中華民
國八十九年七月二十五日第一審判決（八十九年度偵字第二六九三號、第三三九０號
），提起上訴，本院管轄之第二審合議庭判決如左︰
    主   文
原判決關於甲○○○有限公司，乙○○部分撤銷。
甲○○○有限公司其代表人，因執行職務，違反雇主不得聘僱他人所申請聘僱之外國
人之規定，其聘僱人數為三人，科罰金新台幣捌萬元。
乙○○法人之代表人，因執行業務，違反雇主不得聘僱他人所申請聘僱之外國人之規
定，其聘僱人數為三人，處拘役伍拾日，併科罰金新台幣陸萬元，拘役如易科罰金，
罰金如易服勞役，均以新台幣玖佰元即銀元佰元折算壹日，緩刑貳年。
其餘上訴駁回。
褟美玉緩刑貳年。
      事    實
一、乙○○係設於彰化縣彰化市○○路○段一四二巷十五之十號甲○○○有限公司（
    以下簡稱鈞成公司）之負責人，分別於民國（下同）八十八年七月九日、同年十
    二月二十四日，以監護之名義合法申請泰籍勞工ＫＨＡＭＴＡＮ  ＴＨＡＷＥＥ
    、ＡＬＯＮＧＰＯＲＮ  ＢＵＮＨＯＯ二人，照顧其公公。詎其竟分別自八十八
    年七月十日及同年十二月間起，未經許可，帶該二名泰籍勞工，至鈞成公司所設
    之工廠，從事鐵線加工之工作，每月資薪新台幣（下同）一萬六千五百元、一萬
    六千八百元；另自八十八年九月一日起，未經許可，以每日八百元之薪資，僱用
    經由褟美玉媒介之泰籍勞工ＰＨＩＫＵＮＳＲＩ  ＰＨＩＢＵＬ一人，在其鈞成
    公司所設之工廠，從事鐵線加工之工作。嗣於八十九年二月十九日下午五時三十
    分許，為警在上址鈞成公司查獲該三名泰籍勞工。
二、案經彰化縣警察局和美分局移請臺灣彰化地方法院檢察署檢察官偵查起訴。
    理    由
一、據訊被告乙○○、褟美玉對於右揭事實坦承不諱，核與前揭受僱之三名泰籍勞工
    於警訊中供述情節相符，外僑入出境紀錄查詢表三紙，上開三名泰籍勞工之護照
    影本、切結書、鈞成公司營利事業登記證影本、三名泰勞之考勤表影本在卷可稽
    ，本件事證明確，被告犯行堪以認定。
二、按雇主不得違反雇主不得未經許可聘僱他人所申請之外國人或以本人名義聘僱外
    國人為他人工作，或聘僱未經許可之外國人，為就業服務法第五十二條第一、二
    、三款所明定。查被告乙○○違反上開規定，其聘僱人數計為三人，應依同法第
    五十八條第一項後段論處，被告鈞成公司其代表人因執行職務犯同法第五十八條
    第一項後段之罪，則應依同條第二項及第一項後段論科；被告  美玉違反同法第
    五十五條之規定，應依同法第五十九條第項處斷。
三、原審對被告鈞成公司、乙○○論罰科刑，固非無見；惟查：原判決主文係以連續
    犯論處，其事實、理由則引用聲請判決處刑書之記載，而該處刑書並非以基於概
    括犯意論述，是其判決主文與事實及理由即有不合，自屬判決理由矛盾；又就業
    服務法第五十三條各款並無處罰規定，在於違反該條規者，始依同法第五十八條
    予以處罰，縱有同時違反數款之情形，仍屬單純一罪，故應以查獲時所聘僱之人
    數為判斷而適用同法第五十條第一項前段或後段。被告二人之上訴謂原判決量刑
    過重雖無理由，然原判決既有上述之違誤，自應由本院撤銷改判；爰審酌被告之
    犯罪之動機、目的、手段、犯罪情節及犯後態度等一切情狀，分別量處如主文第
    二項、第三項所示之刑，並就被告乙○○部分諭知易科罰金及易服勞役之折算標
    準，以示懲儆。
四、原審對被告褟美玉部分，因事證明確，依法論罪科刑，經核認事用法並無不合，
    量刑亦屬適當，被告褟美玉上訴謂原判決量刑過重，為無理由，應予駁回。
五、查被告乙○○、褟美玉前未曾受有期徒刑以上刑之宣告，有臺灣彰化地方法院檢
    察署刑案資料查註紀錄表在卷可按，被告二人經此次科刑之判決，當知警惕而無
    再犯之虞，本院認其所宣告之刑，以暫不執行為適當，併為諭知緩刑二年，以啟
    自新。
據上論斷，應依刑事訴訟法第四百五十五條之一第一項、第三項、第三百六十八條、
第三百六十九條第一項前段、第三百六十四條、第二百九十九條一項前段，就業服務
法第五十八條第一項後段、第二項、第五十三條第一、二、三款，刑法第十一條前段
、第四十一條、第四十二條第二項、第七十四條第一款，罰金罰鍰提高標準條例第二
條，判決如主文。
本案經檢察官林映姿到庭執行職務。
中      華      民      國      八十九    年    十      月     十七     日
                             台灣彰化地方法院刑事第一庭
                                    審判長法官   葉  榮  郎
                                    法      官   吳  俊  螢
                                    法      官   郭  千  黛
右正本證明與原本無異。
本件不得上訴。
                                    法院書記官   吳  金  良
中    華    民    國    八十九      年      十      月      二十三      日
就業服務法第五十八條
違反第五十三條第一款、第二款或第三款規定，其聘僱或留用人數為一人者，處六月
以下有期徒刑、拘役或科或併科新臺幣九萬元以下罰金；其聘僱或留用人數為二人以
上者，處三年以下有期徒刑、拘役或科或併科新臺幣三十萬元以下罰金。
法人之代表人、法人或自然人之代理、受雇人或其他從業人員，因執行業務犯前項之
罪者，除處罰其行為人外，對該法人或自然人亦科以前項之罰金。
就業服務法第五十三條
雇主不得有左列行為：
一、聘僱或留用未經許可或許可失效之外國人。
二、以本人名義聘僱外國人為他人工作。
三、未經許可聘僱或留用他人所申請聘僱之外國人。
四、指派所聘僱之外國人從事申請許可以外之工作。


司法院資訊處製作；財團法人民間司法改革基金會備份。
